

CONTACT



Rabat



+212689171584



Abdelkebir.jameri@outlook.com



@Abdelkebirjameri



https://abdelkebirjameri.github.io

PROFIL

Ingénieur d'État en Données et Connaissances, avec une expérience approfondie dans la gestion et l'analyse de données. Capable de résoudre des problèmes complexes et de collaborer efficacement au sein d'équipes multidisciplinaires. Toujours désireux d'apprendre et de rester à la pointe des tendances en matière de données.

FORMATION

ESI- École des Sciences de l'Information - Rabat

INGÉNIEUR D'ÉTAT EN DONNÉES ET CONNAISSANCES

• 2020-2023

Classes Préparatoires Au grandes Ecoles - Lycée Réda Slaoui, Agadir

Filière Math Physique (MP)

• 2018-2020

Baccalauréat scientifique- Lycée Abdellah Chefchaouni, OULED TEIMA

Science Maths A

• 2018

LANGUES

- Arabe
- Françcais
- Anglais

CERTIFICATIONS

- Tools for Data Science IBM Skills Network
- Al For Everyone DeepLearning.Al
- Introduction to Data Analytics IBM Skills Network

EXPÉRIENCES PROFESSIONNELLES

Ingénieur de données et reporting chez SOMEI

Septembre 2023 - Aujourd'hui

- Création de rapports sur Oracle Report Builder.
- Création et analyse des requêtes SQL, fonctions de package et déclencheurs
- Maîtrise de la manipulation de données réelles et complexes.
- Connaissance approfondie des bonnes pratiques en reporting et visualisation de données.
- Déploiement des rapports sur la solution Waterp.
- Création efficace de rapports sur SAP Webi 4.3.
- Collaboration efficace avec les équipes pour des rapports cohérents et précis.

Stage de fin d'études chez SOMEI

Février 2023 - Août 2023

Une analyse approfondie précède la migration personnalisée et le déploiement sur Azure des rapports Oracle Report Builder vers SSRS. Cette démarche méticuleuse vise à répondre de manière optimale aux besoins spécifiques de l'entreprise en matière de reporting, tout en tenant compte des limitations pour une intégration fluide.

Technologies: Oracle Report, Oracle 19c, SSRS, Microsoft Visual Studio Azure DevOps, Toad.

Stage d'étude Chez Mascir

Août 2022 - Septembre 2022

Modélisation d'un réseaux de neurones pour la prédiction de la perte en réflectance des miroirs solaires en fonction des paramétriques météorologiques dans deux régions à climats différents au Maroc.

COMPÉTENCES PROFESSIONNELLES

Développement Web:

HTML, CSS, SASS, JAVASCRIPT

Langage de programation :

PYTHON, JAVA, MATLAB, R

Les bases des données:

ORACLE, MYSQL,SQL,PL/SQL...

Outils /Frameworks/Systems/Libraries:

Oracle Report, SAP Webi, SSRS, Toad for Oracle, PowerBI, Spss, Stata, MVC, bootstrap, Ubuntu,, SckitLearn, Numpy, Pandas, Matplotlib, Seaborn ...